臺灣臺北地方法院刑事判決
110年度侵訴字第67號
公  訴  人  臺灣臺北地方檢察署檢察官
被      告  陳柏睿


選任辯護人  林珊玉律師
            張宸浩律師
上列被告因妨害性自主罪案件，經檢察官提起公訴（110年度偵
字第8969號），本院判決如下：
    主  文
乙○○犯強制性交罪，處有期徒刑壹年拾月。緩刑伍年，緩刑期間
內付保護管束。
    事  實
一、乙○○於民國109年9月2日某時，在交友軟體結識代號AW000-A10
    9561之成年女子(姓名年籍詳卷，下稱A女)，並相約於同日晚
    上至臺北市○○區○○○00號7樓之「AI夜店」飲酒玩樂，嗣於翌(3)
    日2時許，甲 應乙○○要求陪同其搭乘計程車去便利商店購物
    ，途中乙○○指示計程車司機將車輛暫停在臺北市信義商圈路邊
    某處，並以包車為由要求司機下車等候，俟司機下車後，乙
    ○○即欲脫去甲 衣物並親吻甲 ，經A女說「不要」表示拒絕並
    以手推擋，乙○○竟明知甲 無意與其性交，仍基於強制性交
    之犯意，違背甲 意願，用雙手將A女壓在後座上，再將A女的
    褲子連同內褲一起脫掉，將生殖器插入A女陰道，以此強制方
    式對甲 為性交行為得逞。嗣有人傳訊息給A女，甲 向乙○○要
    求先回覆訊息並獲允許，待A女以手機回覆訊息後，乙○○又要
    求A女跨坐在身上，嘗試繼續為性行為，A女依其指示坐起，發
    現車外有計程車司機和其他路人，就從乙○○身上下來，對乙
    ○○表示不要，乙○○仍接續前開犯意，無視甲 拒絕，以同上
    方式壓制甲 ，並將生殖器插入A女陰道，再次對A女為性交行為
    得逞。
二、案經A女訴請臺北市政府警察局信義分局報請臺灣臺北地方檢
    察署檢察官偵查起訴。
    理  由
壹、程序部分：
一、按被告以外之人於審判外之陳述，雖不符刑事訴訟法第159
    條之1至第159條之4規定，而經當事人於審判程序同意作為
    證據，法院審酌該言詞陳述或書面陳述作成時之情況，認為
    適當者，亦得為證據；當事人、代理人或辯護人於法院調查
    證據時，知有該法第159條第1項不得為證據之情形，而未於
    言詞辯論終結前聲明異議者，視為有前項之同意，同法第15
    9條之5定有明文。檢察官、被告乙○○及辯護人等對於本判決
    所引用下述被告以外之人於審判外之陳述，均未爭執其證據
    能力，本院審酌該等證據作成時之情況，並無不宜作為證據
    或證明力明顯過低之情事，以之作為證據應屬適當，依刑事
    訴訟法第159條之5第1項規定，均得作為證據。
二、本判決所引用之非供述證據，查無違反法定程序取得之情形
    ，依刑事訴訟法第158條之4規定反面解釋，均具證據能力。
貳、實體部分：
一、得心證之理由
　　訊據被告對上開事實於本院準備程序及審理時均坦承不諱（
    本院卷第264、300、302頁），核與證人即告訴人甲 於警詢
    、偵查指證情節相符（偵卷第17-29、95-99頁，本院卷第64
    、70頁），並有甲 與被告間及與友人間之通訊軟體LINE對
    話內容擷圖照片、甲 病歷及學校諮商紀錄摘要(偵字不公開
    卷第51-68、141頁，本院卷第31、73-111、117-194頁)可稽
    。是認被告上開任意性自白與事實相符，應可採信。本案事
    證明確，被告犯行已堪認定，應依法論科。
二、論罪部分及刑之減輕事由
(一)核被告所為，係犯刑法第221條第1項之強制性交罪。被告數
    度以陰莖插入甲 陰道而為強制性交行為，係於密切接近之
    時間，在同一地點實行，僅侵害同一法益，各行為獨立性極
    為薄弱，依一般社會觀念難以強行分開，顯係基於單一犯意
    而為，應包括於一行為予以評價，論以接續犯之一罪。
(二)刑之減輕事由
  1.按犯罪之情狀顯可憫恕，認科以最低度刑仍嫌過重者，得酌
    量減輕其刑，刑法第59條定有明文。考其立法意旨，科刑時
    原即應依同法第57條規定審酌一切情狀，尤應注意該條各款
    所列事項，以為量刑標準。刑法第59條所謂「犯罪之情狀顯
    可憫恕」，自係指裁判者審酌第57條各款所列事項以及其他
    一切與犯罪有關情狀之結果，認其犯罪足堪憫恕而言（即犯
    罪另有其特殊之原因與環境等等），即必於審酌一切之犯罪
    情狀，在客觀上顯然足以引起一般同情，認為縱予宣告法定
    最低刑度猶嫌過重者，始有其適用（最高法院38年台上字第
    1號、45年台上字第116號、51年台上字第899號判例要旨參
    照）。
  2.次按刑法第221條第1項之罪，法定刑為3年以上10年以下有
    期徒刑，刑度非輕，倘依情狀處以3年以下有期徒刑，即可
    達社會防衛之目的者，自非不可依客觀之犯行與主觀之惡性
    二者加以考量其情狀，是否有可憫恕之處，適用刑法第59條
    之規定酌量減輕其刑，期使個案裁判之量刑，能斟酌至當，
    符合比例原則。
  3.被告於甫結識甲 當天，不顧甲 反抗，在停放路邊之計程車
    上對甲 強制性交，致甲 身心受創，所為實應予非難，而被
    告已與甲 達成調解，如數給付甲 賠償金新臺幣(下同)80萬
    元等情，有本院調解筆錄及匯款申請書可據(本院卷第223-2
    24、227頁)，衡以被告行為時甫滿18歲未幾，心智思慮難免
    欠周，於本院審理時終能坦承犯行，可認已有悔意，是就被
    告之客觀犯行與主觀惡性全盤考量整體情狀後，認如科以刑
    法第221條第1項所規定之最低度刑罰，客觀上猶嫌過苛，實
    有情輕法重之失衡而可資憫恕，爰依刑法第59條規定減輕其
    刑。
三、科刑部分
(一)爰以行為人之責任為基礎，審酌被告未曾受刑之宣告，有臺
    灣高等法院被告前案紀錄表可憑，被告初識甲 而相約出遊
    後，未克制一己私慾，對甲 強制性交，造成其心理上難以
    磨滅之陰影，惟念及被告犯後坦承犯行，與甲 達成調解而
    賠償甲 80萬元，已有修補甲 所生損害之意，及甲 經告訴
    代理人表示不再追究被告刑事責任(本院卷第265頁)，暨被
    告自陳現仍大學就學中之智識與經濟狀況(本院卷第303頁)
    等一切情狀，量處如主文所示之刑。
(二)緩刑之宣告
  1.刑罰之功能，不惟在於懲罰犯罪，以撫平被害人之身心創痛
    、平衡社會之正義感情；更寓有藉由刑罰，使犯罪人之人身
    自由或金錢遭受一時或永久性之剝奪，使其悔悟犯罪之惡害
    ，期能改過自新、更生遷善，重新復歸於正常社會，並藉此
    對於社會大眾進行法制教育等「特別預防、一般預防」之能
    。是究應對於犯罪行為人施以如何之刑罰，該等刑罰是否得
    附加緩刑，不惟應視其犯行之輕重而定，同應觀察犯罪行為
    人以如何之刑罰處之、行之，最有助於其復歸社會、回復法
    之和平；相較於宣告刑之諭知，緩刑既係給予被告暫不執行
    刑罰之觀察期間，自更著重於犯罪行為人是否適於緩刑，亦
    即以「特別預防」為最重要之考量，此觀刑法94年修正時，
    以修復式司法之思惟，著重於社區、人際等關係被破壞之修
    復，與犯罪行為人應負擔之行為責任方式之轉換，更堪認定
    。是裁量是否給予緩刑宣告時，自需於具體個案中斟酌犯罪
    行為人之情狀，本於特別預防之考量決定是否宣付緩刑。
  2.查被告前未曾受有期徒刑以上刑之宣告，有上揭被告前案紀
    錄表可稽，本院考量被告為一己私慾而為本案犯行，於犯後
    終能坦承犯行，並與甲 達成調解，信被告經此偵審程序之
    教訓，當知所警惕，而無再犯之虞，徵諸刑罰之目的本在教
    化與矯治，刑罰制裁之積極目的，在預防犯人之再犯，是認
    對被告所宣告之刑，以暫不執行為適當，併依刑法第74條第
    1項第1款之規定予以宣告緩刑5年，並依刑法第93條第1項第
    1款規定，諭知於緩刑期間付保護管束。
據上論斷，應依刑事訴訟法第299條第1項前段，刑法第221條第1
項、第59條、第74條第1項第1款、第93條第1項第1款，判決如主
文。 
本案經檢察官林希鴻提起公訴，檢察官林秀濤到庭執行職務。
中　　華　　民　　國　　111 　年　　8 　　月　　22　　日
                  刑事第八庭　審判長法　官　解怡蕙

　　　　　　　　　　　　　　　　　　法　官　許凱傑

　　　　　　　　　　　　　　　　　　法　官  李陸華  
上正本證明與原本無異。 
如不服本判決應於收受送達後20日內向本院提出上訴書狀，並應
敘述具體理由；其未敘述上訴理由者，應於上訴期間屆滿後20日
內向本院補提理由書（均須按他造當事人之人數附繕本）「切勿
逕送上級法院」。告訴人或被害人如對於本判決不服者，應具備
理由請求檢察官上訴，其上訴期間之計算係以檢察官收受判決正
本之日期為準。 因疫情而遲誤不變期間，得向法院聲請回復原
狀。
                                    書記官  張閔翔 
中　　華　　民　　國　　111 　年　　8 　　月　　23　　日
附錄：本案論罪科刑法條全文
中華民國刑法第221條
對於男女以強暴、脅迫、恐嚇、催眠術或其他違反其意願之方法
而為性交者，處3年以上10年以下有期徒刑。
前項之未遂犯罰之。